【裁判字號】    99,抗,82
【裁判日期】    990204
【裁判案由】    訴訟救助
【裁判全文】
臺灣高等法院臺中分院民事裁定  99年度抗字第82號
抗  告  人
即反訴原告  周  珪
相  對  人
即反訴被告  甲○○
上列抗告人與相對人間因台灣台中地方法院98年度訴字第1860號
履行協議事件，聲請訴訟救助，並對於民國99年1月5日臺灣臺中
地方法院98年度救字第95號裁定，提起抗告，本院裁定如下：
    主  文
抗告駁回。
抗告訴訟費用由抗告人負擔。
    理  由
一、本件聲請及抗告意旨略以：查抗告人於原審提起反訴，請求
    相對人給付新台幣（下同）183萬元本息部分，本應依法補
    繳裁判費，惟抗告人目前只能維持最簡單生活，沒有財產、
    沒有積蓄，並與銀行協商還債，目前只有債務，生活僅能依
    附在80歲老母家，已無資力再支出該裁判費，爰依民事訴訟
    法第107條聲請准予訴訟救助，然遭原審裁定駁回，為此提
    起抗告。又抗告人名下雖有七筆土地，然每年所繳土地稅合
    計僅254元而已，且於97、98年間股票操作分別損失14,872
    元、16,951元，目前又無工作，實無資力繳納本件裁判費云
    云。
二、惟按當事人無資力支出訴訟費用者，依民事訴訟法第107條
    規定，法院固應依聲請准予訴訟救助，惟此項請求救助之事
    由，依同法第109條第2項、第284條之規定，應提出能即時
    調查之證據以釋明之。又所謂無資力，係指窘於生活，且缺
    乏經濟信用者而言（最高法院43年台抗字第152號著有判例
    參照）。經查，本件聲請人聲請訴訟救助，固提出永豐商業
    銀行前置協商受理暨補件通知函，及台灣台北地方法院98年
    度消債核字第29162號裁定書等為憑。然查，原審依職權查
    詢抗告人財產資料之結果，抗告人名下除有土地7筆外，尚
    有多筆投資、股利、薪資所得，合計財產達360,118元，有
    抗告人稅務電子閘門所得調件明細表附原審卷可參。又查本
    件應繳納之第一審反訴裁判費用為新台幣19,117元，亦有原
    審98年度訴字第1860號影印卷可按。是依抗告人前述財產、
    收入及經濟信用狀況而言，尚難認抗告人無資力支出本件訴
    訟費用。從而，原審駁回抗告人訴訟救助之聲請，於法並無
    不合。抗告意旨指摘原裁定不當，求予廢棄改判，為無理由
    ，應予駁回。
三、本件事證已臻明確，抗告人其餘攻擊或防禦方法及所提證據
    ，均與本院心證之形成，不生影響，爰不一一再加以論述，
    併此明。
四、依民事訴訟法第四百九十五條之一、第四百四十九條第一項
    、第九十五條、第七十八條，裁定如主文。
中    華    民    國    99    年    2     月    4     日
          民事第一庭    審判長法  官  吳 火 川
                              法  官  胡 景 彬
                              法  官  陳 繼 先
以上正本係照原本作成。
再為抗告應以適用法規顯有錯誤為理由。
如提起再抗告者應於裁定送達後10日內向本院提出抗告理由狀（
須按照他造人數附具繕本）並繳納抗告裁判費新臺幣1,000元，
同時委任律師或具有律師資格之關係人為代理人。
                              書記官  陳 三 軫
中    華    民    國    99    年    2     月    4     日
                                                      Ｖ


司法院資訊處製作；財團法人民間司法改革基金會備份。
